【裁判字號】    94,訴,3944
【裁判日期】    950124
【裁判案由】    強盜等
【裁判全文】
臺灣臺中地方法院刑事判決              94年度訴字第3944號
公  訴  人  臺灣臺中地方法院檢察署檢察官
被      告  丙○○
                    （
上列被告因搶奪等案件，經檢察官提起公訴（九十四年度偵字第
一八一九九號），被告於準備程序中為認罪之陳述，經本院合議
庭裁定由受命法官獨任改行簡式審判程序審理，判決如下：
    主    文
丙○○共同連續意圖為自己不法之所有，而搶奪他人之動產，處
有期徒刑壹年。
    犯罪事實
一、丙○○與乙○○（另行審結）基於共同搶奪他人財物之概括
    犯意聯絡，意圖為自己不法之所有，於民國九十四年十月二
    十八日上午七時三十分許，先由丙○○騎乘乙○○所提供之
    不詳車牌號碼之機車搭載乙○○，前往臺中縣潭子鄉○○路
    矽品公司附近，沿途搜尋作案目標，俟後，在臺中縣潭子鄉
    ○○路○段一八七號旁，見菲律賓籍女子丁○○獨自步行，
    認為有機可趁，丙○○乃將機車靠近菲律賓籍女子丁○○之
    後方，再由後座之乙○○利用菲律賓籍女子丁○○不及防備
    之際，下手搶奪菲律賓籍女子丁○○所有之女用藍色手提式
    圓形皮包一只（內有居留證一張、現金新臺幣〈下同〉一千
    五百元、NOKIA.廠牌6100型號行動電話一支〈內建序號0000
    00000000000-〉等財物，合計價值約四千五百元），得手後
    ，丙○○與乙○○即將搶得之現金及變賣行動電話所得之款
    項一千五百元（該行動電話係由乙○○持往臺中市○○路之
    通訊行變賣）均平分花用殆盡，其他財物則隨手丟棄不知去
    向。
二、又丙○○明知乙○○所交付之車牌號碼KBE—371號重型機車
    一輛及安全帽一頂，均係來源不明之贓物（該機車及安全帽
    ，均係郭玉坤於九十四年十一月三日十三時許，在臺中市○
    區○○街二號前遭乙○○行竊之物），竟於九十四年十一月
    四日，在臺中縣潭子鄉○○路○段八三巷三號其住處，仍予
    收受乙○○交付之前開機車及安全帽，以作為搶奪之工具使
    用後；丙○○與乙○○隨即基於承前搶奪他人財物之概括犯
    意，意圖為自己不法之所有，於九十四年十一月四日上午七
    時十分許，再由丙○○騎乘前開乙○○行竊而得之贓車及配
    戴前開安全帽，搭載乙○○，前往臺中縣潭子鄉○○路矽品
    公司附近，沿途搜尋作案目標，俟後，在臺中縣潭子鄉○○
    路○段一五二巷內，見菲律賓籍女子甲○○○獨自騎乘腳踏
    車並將皮包放置在置物籃內，認為有機可趁，丙○○乃將機
    車靠近，再由後座之乙○○利用菲律賓籍女子甲○○○不及
    防備之際，下手搶奪菲律賓籍女子甲○○○所有之皮包一只
    （內有金融卡一張、居留證一張、現金六百元、NOKIA.廠牌
    3310型號行動電話一支〈內建序號000000000000000-〉等財
    物），得手後，丙○○與乙○○即將搶得之現金平分花用，
    搶得之行動電話則交由丙○○使用，其餘財物則隨手丟棄不
    知去向。嗣於九十四年四月二十日二十時三十分許，在臺中
    縣潭子鄉○○路○段八三巷三號其住處，為警查獲，並扣得
    搶奪菲律賓籍女子甲○○○所得之行動電話一支（內建序號
    000000000000000-），因而循線獲悉上情。
三、案經臺中市警察局移送臺灣臺中地方法院檢察署檢察官偵查
    起訴。
    理    由
一、訊據被告丙○○，對於上揭時地，先後與共同被告乙○○搶
    奪被害人菲律賓籍女子丁○○、甲○○○所有之財物得手，
    及明知共同被告乙○○所交付之機車及安全帽係屬來源不明
    之贓物，仍予收受等情，業經坦認屬實，核與被害人菲律賓
    籍女子蘇蒙羅（參照偵查卷第六三至六四頁、第六六至六七
    頁）、甲○○○（參照偵查卷第六九至七十頁、第七二至七
    三頁）於警詢中之指述情節及共同被告乙○○於偵查中之供
    述內容（偵查卷第一四０頁）均屬相符，並有被害人蘇蒙羅
    、甲○○○領回遭搶財物之贓物認領保管單各一份（參照偵
    查卷第六五、七一頁）、被害人郭玉坤之車輛竊盜、車牌失
    竊資料個別查詢報表—查詢車輛認可資料一份（參照警卷第
    一二六頁）等在卷可稽，被告丙○○自白供述與現有事證相
    符，應堪置信。本件事證已臻明確，被告丙○○犯行，洵堪
    認定。
二、(一)被告丙○○與共同被告乙○○基於共同搶奪他人財物之概
    括犯意聯絡，意圖為自己不法之所有，由被告丙○○騎乘機
    車搭載共同被告乙○○，趁被害人菲律賓籍女子丁○○、甲○○○不及防備之際，由後座之共同被告乙○○下手搶奪被
    害人菲律賓籍女子丁○○、甲○○○所有之財物得手，核其
    所為，係犯刑法第三百二十五條第一項之搶奪罪。被告丙○○與共同被告乙○○就前開搶奪犯行間，顯有共同之犯意聯
    絡及行為分擔，為共同正犯。被告丙○○所犯前開二次搶奪
    犯行，其時間緊接，手段同一，所觸犯犯罪構成要件相同之
    罪名，顯係基於概括犯意而反覆為之，為連續犯之裁判上一
    罪關係，應依刑法第五十六條之規定，論以一罪，並加重其
    刑。(二)被告丙○○明知共同被告乙○○所交付之車牌號碼KB
    —371號重型機車一輛及安全帽一頂，均係來源不明之贓物
    ，竟仍予收受後，供作搶奪之交通工具使用，核其所為，係
    犯刑法第三百四十九條第一項之收受贓物罪。(三)被告丙○○
    所犯連續搶奪罪與收受贓物罪二者間，有手段目的之牽連關
    係，為牽連犯之裁判上一罪關係，應依刑法第五十五條之規
    定，從一重之連續搶奪罪論處。(四)爰審酌被告丙○○不思循
    正途，竟為貪圖不法利益，而與共同被告乙○○共同行搶被
    害外籍女子之方式，獲取生活所需，造成被害人之身體、心
    理之傷害及財產之損失，被告丙○○先後二次搶奪犯行，搶
    得財物雖非鉅額，然搶奪之行為，危害社會治安，敗壞社會
    風氣，已屬可議，被告丙○○又係針對弱勢之獨行女子下手
    行搶，更值非議，惟被告丙○○犯罪後，業已坦承犯行，表
    明悔意，犯後態度良好，本院斟酌公訴人具體求處有期徒刑
    一年一月，認為稍嫌過重等一切情狀，量處如主文所示之刑
    ，以示懲儆。
據上論斷，應依刑事訴訟法第二百七十三條之一第一項、第二百
九十九條第一項前段，刑法第二十八條、第五十六條、第三百二
十五條第一項、第三百四十九條第一項、第五十五條，罰金罰鍰
提高標準條例第一條前段，判決如主文。
中    華    民    國    95    年    1     月    24    日
                  刑事第五庭    法  官  巫淑芳
上正本證明與原本無異。
如不服本判決，應於送達後十日內向本院提出上訴狀（須附繕本
），上訴於臺灣高等法院臺中分院。
                                書記官  王麗麗
中    華    民    國    95    年    1     月    24    日
附錄論罪科刑法條：
中華民國刑法第325條：
意圖為自己或第三人不法之所有，而搶奪他人之動產者，處六月
以上五年以下有期徒刑。
因而致人於死者，處無期徒刑或七年以上有期徒刑，致重傷者，
處三年以上十年以下有期徒刑。
第一項之未遂犯罰之。
中華民國刑法第349條：
收受贓物者，處三年以下有期徒刑、拘役或五百元以下罰金。
搬運、寄藏、故買贓物或為牙保者，處五年以下有期徒刑、拘役
或科或併科一千元以下罰金。
因贓物變得之財物，以贓物論。


司法院資訊處製作；財團法人民間司法改革基金會備份。
